臺灣新北地方法院刑事判決
111年度侵訴字第7號
公  訴  人  臺灣新北地方檢察署檢察官
被      告  侯志遠


上列被告因妨害性自主案件，經檢察官提起公訴（110年度偵字
第24539號），被告於本院準備程序中就被訴事實為有罪之陳述
，經聽取當事人意見，本院合議庭裁定由受命法官獨任進行簡式
審判程序，判決如下：
    主  文
甲○○對於十四歲以上未滿十六歲之女子為性交，處有期徒刑肆月
。緩刑貳年，緩刑期間付保護管束，並應於緩刑期間內完成拾伍
小時之法治教育課程，且禁止再對兒童及少年實施妨害性自主罪
章之不法侵害行為。
    事  實
一、甲○○於民國110年2月底至3月間，使用通訊軟體認識代號AD0
    00-A110143號之女子（95年5月生，真實姓名年籍詳卷，下
    稱Ａ女），於同年3月9日起開始交往而成為男女朋友，並曾
    騎乘機車搭載Ａ女至其就讀之國中上學，其明知Ａ女為14歲以
    上未滿16歲之女子，雖未違反Ａ女之意願，仍基於對14歲以
    上未滿16歲之女子為性交之犯意，於110年3月14日12時5分
    許至同日14時20分許，帶同Ａ女入住○○市○○區○○○○○000號房
    之期間，以其生殖器插入Ａ女陰道之方式，對Ａ女為性交行為
    1次得逞。嗣因Ａ女將上情告知其學校之輔導老師並經通報後
    ，由Ａ女之母（代號AD000-A110143A號，真實姓名年籍詳卷
    ，下稱Ａ母）陪同Ａ女報警處理，始悉上情。
二、案經Ａ女、Ａ母訴由新北市政府警察局土城分局報告臺灣新北
    地方檢察署檢察官偵查起訴。　　
    理  由
一、查被告甲○○本案所犯係死刑、無期徒刑、最輕本刑為3年以
    上有期徒刑以外之罪，亦非屬高等法院管轄之第一審案件，
    其於本院準備程序中就被訴事實為有罪之陳述，經本院告知
    簡式審判程序之旨，並聽取公訴人及被告之意見後，認無不
    得或不宜改依簡式審判程序進行之處，爰依刑事訴訟法第27
    3條之1第1項規定，裁定本件改依簡式審判程序審理，且依
    同法第273條之2規定，簡式審判程序之證據調查，不受同法
    第159條第1項、第161條之2、第161條之3、第163條之1及第
    164條至第170條等規定之限制，合先敘明。
二、上開犯罪事實，業據被告自始坦承不諱，並經Ａ女、Ａ母於警
    詢及偵查中證述明確，復有汽車旅館帳單明細表、Ａ女臉書
    首頁翻拍畫面、性侵害犯罪事件通報表、性侵害案件嫌疑人
    、被害人調查表、受理疑似性侵害事件驗傷診斷書各1份、Ａ
    女與其友人之通訊軟體對話紀錄翻拍畫面37張、監視錄影翻
    拍畫面8張附卷可稽，足認被告上開任意性自白確與事實相
    符，堪以採信，是以本案事證明確，被告前揭犯行洵堪認定
    ，應予依法論科。
三、論罪科刑之依據：
  ㈠經查，Ａ女係於95年5月出生，於本件案發時為14歲以上未滿1
    6歲之女子，被告則甫滿19歲等節，有Ａ女之性侵害案件代號
    與真實姓名對照表及其等之個人戶籍資料查詢結果列印資料
    各1份在卷可憑，是核被告所為，係犯刑法第227條第3項之
    對於14歲以上未滿16歲之女子為性交罪。
  ㈡爰以行為人之責任為基礎，審酌被告於案發時明知Ａ女為14歲
    以上未滿16歲之少女，身心未臻成熟，尚未具備完全、正確
    行使其性自主決定權之判斷能力，竟為滿足其私慾，而對Ａ
    女為前揭性交行為，有礙於Ａ女身心之健全發展，所為殊非
    可取，惟念及被告於案發時甫滿19歲，因年少衝動而犯下本
    案，且事後已與Ａ母達成調解並給付全數賠償金一節，有本
    院111年度司刑移調字第272號調解筆錄及存摺內頁影本各1
    份在卷可參（見本院卷第59頁、第60頁、第63頁），足認已
    盡力彌補對Ａ女所造成之身心傷害，惡性非重，並兼衡被告
    與Ａ女為性交之手段平和、自身智識程度、於本院審理時所
    述之家庭經濟與生活狀況及犯罪後自始坦承犯行之態度等一
    切情狀，量處如主文所示之刑，以資懲儆。
  ㈢末查被告前未曾因故意犯罪受有期徒刑以上刑之宣告，有臺
    灣高等法院被告前案紀錄表1份附卷可稽，其因一時失慮，
    致罹刑典，本院審酌被告犯後自始坦承犯行，且已與Ａ母達
    成調解並給付全數賠償金等節，詳如前述，堪認被告應具悔
    悟之意，經此偵、審程序之教訓，當知所警惕而無再犯之虞
    ，參以Ａ母及Ａ女於本院準備程序時均陳稱：如果被告確有匯
    款，同意給被告緩刑等語（見本院卷第40頁），本院綜核上
    開各情，認對被告所宣告之刑，以暫不執行為適當，爰依刑
    法第74條第1項第1款之規定，併予諭知緩刑2年，復斟酌被
    告所為仍屬侵害他人性自主法益之犯罪行為，為使之確實心
    生警惕及建立正確之法治觀念，並避免再次侵害他人，爰依
    刑法第74條第2項第8款之規定，命被告應於緩刑期間內完成
    15小時之法治教育課程，且禁止再對兒童及少年實施刑法妨
    害性自主罪章之不法侵害行為，並依刑法第93條第1項第1款
    、第2款之規定，諭知於緩刑期間付保護管束，以確保被告
    緩刑之宣告能收具體成效。倘被告違反上開應行負擔之事項
    且情節重大者，依刑法第75條之1第1項第4款規定，其緩刑
    之宣告仍得由檢察官聲請撤銷。至被告於案發時未滿20歲，
    非為成年人，自無從適用兒童及少年福利與權益保障法之相
    關規定，併此敘明。
據上論斷，應依刑事訴訟法第273條之1、第299條第1項前段，刑
法第227條第3項、第74條第1項第1款、第2項第8款、第93條第1
項第1款、第2款，判決如主文。
本案經檢察官乙○○偵查起訴，檢察官郭智安到庭執行職務。
中　　華　　民　　國　　111 　年　　3 　　月　　29　　日
                  刑事第三庭  法　官  洪振峰
上列正本證明與原本無異。
如不服本判決，應於判決送達後20日內敘明上訴理由，向本院提
出上訴狀 (應附繕本) ，上訴於臺灣高等法院。其未敘述上訴理
由者，應於上訴期間屆滿後20日內向本院補提理由書「切勿逕送
上級法院」。
                              書記官  李儀靜
中　　華　　民　　國　　111 　年　　4 　　月　　1 　　日
附錄本案論罪科刑法條全文：
中華民國刑法第227條
（未成年人）
對於未滿十四歲之男女為性交者，處3年以上10年以下有期徒刑
。
對於未滿十四歲之男女為猥褻之行為者，處6月以上5年以下有期
徒刑。
對於十四歲以上未滿十六歲之男女為性交者，處7年以下有期徒
刑。
對於十四歲以上未滿十六歲之男女為猥褻之行為者，處3年以下
有期徒刑。
第1項、第3項之未遂犯罰之。